# 实务中权益法计算长股损益调整的做法

提问人：CICPA2019 时间：2020-06-30 15:33:02
想请教一下各位老师几个实务中关于权益法核算的小点，我长股做的不多，并且没有碰到过这些情况，想了解一下：
1 、本公司权益法核算的长股，计算损益调整时，净利润是直接用被投资单位审计报告的数字，还是要严格执行准则的定义那样：调整为“可辨认净资产公允价值”为基础计算的净利润？感觉要调整的话实务中是不是不好操作？比如成本模式的投资性房地产，要从账面调到公允，这样的话要涉及评估了吧？所以想问下实务中的经验操作是怎么样的，暂时还没碰见过这种。
2 、还有一个投资单位和被投资单位会计政策不一致的小点，CPA教材的习题都是略过不讲的。假设被投资单位的投资性房地产为成本模式，投资方的投资性房地产为公允价值模式。是否要将被投资单位的投资性房地产调整为公允价值模式计量? 如果被投资单位按照成本模式计量为 50 万元，按照公允价值模式计量为 300 万元。而投资方对被投资方采用权益法核算，不纳入合并范围，是否假定计量模式变更，模拟增加留存收益 250 万元? 被投资单位的净资产因此模拟增加 250 万元。请问该思路是否正确? 投资方会计处理上应该贷记什么科目? 借：长期股权投资——损益调整
贷：盈余公积/未分配利润
这样处理是否正确?
3 、被投资方利润分配变动，但是假设并非给本公司分配利润（如仅分配给某位个人股东），投资方如何进行会计处理? 投资方做以下分录正确吗？
借：投资收益
贷：长期股权投资——损益调整
但是投资收益代表的是净损益变动，而被投资单位利润分配并未影响损益，而是直接影响的净资产。所以不知道上述分录对不对，CPA的习题和辅导教材上也没有找到这种情况。

回答人：chenyiwei
1 、理论上要严格执行准则的定义那样：调整为“可辨认净资产公允价值”为基础计算的净利润。实务中根据重要性原则把握。
2 、在权益法核算时，准则同样要求对被投资方报表进行会计政策差异调整，并以调整后的报表作为权益法核算的基础。如果可以确定会计政策差异影响金额的，则权益法核算中对该差异对期初留存收益、其他综合收益的影响，应调整期初未分配利润、盈余公积、其他综合收益；对涉及本期发生额的部分则调整投资收益和其他综合收益的本期发生额。
3 、要关注为何仅对部分股东分配利润的原因，确定其经济实质，在此基础上确定如何进行会计处理。